臺灣高等法院刑事判決
109年度上訴字第2850號
上  訴  人  
即  被  告  王有財



選任辯護人  雷皓明律師
            楊于瑾律師
            江孟洵律師
上列上訴人因詐欺等案件，不服臺灣新北地方法院109年度審訴
字第457號，中華民國109年5月29日第一審判決（起訴案號：臺
灣新北地方檢察署108年度偵字第26401、31477、32494、33506
號；移送併辦案號：臺灣桃園地方檢察署108年度偵字第22562號
〈原審誤載為臺灣新北地方檢察署〉）提起上訴，及移送併案審理
（臺灣新北地方檢察署109年度偵字第22593號），本院判決如下
：
    主  文
原判決撤銷。
王有財犯如附表一主文欄所示之罪，各處如附表一主文欄所示之
刑及沒收。應執行有期徒刑貳年。
    犯罪事實
一、李振坤自民國108年7月初某日，加入真實姓名年籍不詳綽號
    「李正華」及真實姓名不詳之成年成員所屬三人以上、以實
    施詐術為手段所組成具有持續性、牟利性詐欺集團犯罪組織
    ，擔任提領詐騙款項，俗稱「車手」之工作，並約定於提領
    及交付款項後，獲取該日總領取款項百分之一為報酬，且均
    知悉使被害人將款項存入該詐欺集團成員所持有、使用之人
    頭帳戶，再由車手出面領款後上繳該詐欺集團，以此等製造
    金流斷點之方式，掩飾隱匿該詐騙所得款項之去向，仍基於
    參與犯罪組織之犯意，與「李正華」所屬之詐欺集團成員，
    基於三人以上共同詐欺取財及洗錢之犯意聯絡，先由詐欺集
    團成年成員於如附表二所示之時間，以如附表二所示之方式
    ，向如附表二「告訴人/ 被害人」欄所示陳雅玲等人施以詐
    術，致其等陷於錯誤後，匯款至如附表二所示指定之金融帳
    戶（各次詐欺之被害人、詐欺方式、匯款時間、匯款金額、
    匯入帳戶均詳如附表二所示），王有財再依詐騙集團成員以
    通訊軟體「LINE」指示，至指定地點拿取如附表三所示之人
    頭帳戶提款卡及密碼，復於如附表三所示之時間，前往如附
    表三所示之地點，依指示之數額提領如附表三所示之款項（
    各次提領款項之時間、地點及金額均詳如附表三所示），王
    有財於每日提領款項結束後，按日自行取出個人應得之報酬
    即當日提領贓款總額之1%後，再依指示至指定地點交付該日
    所提領之款項。嗣如附表二「告訴人/ 被害人」欄所示之陳
    雅玲、陳勇志、謝依霖、朱盈螢、洪烽鈞、邱萱寧、陳玟彣
    、黃玉芬、林昱臻、麥玉荊、袁聖琇、鄧美萍、梁庭慈、曾
    瑞銘、周凱楹、曾湘涵、陳姵岑、曾宥文、凌志紘、許藝蓁
    、蔡金鳳、郭維姍、曾國晉、游舒涵、陳香霖、吳詩淳、王
    彥淳、宋品勳等28人（下稱陳雅玲等28人）發覺受騙，分別
    報警處理，經警調閱如附表三所示提領地點監視器錄影畫面
    進行比對，始循線查悉上情。
二、案經陳勇志、謝依霖、朱盈螢、洪烽鈞、邱萱寧、陳玟彣、
    黃玉芬、林昱臻、麥玉荊、鄧美萍、梁庭慈、曾瑞銘、周凱
    楹、曾湘涵、陳姵岑、曾宥文、許藝蓁、蔡金鳳、郭維姍、
    曾國晉、游舒涵、陳香霖及吳詩淳訴由新北市政府警察局中
    和分局、土城分局、新莊分局報告臺灣新北地方檢察署（下
    稱新北地檢署）檢察官偵查起訴。
    理  由
壹、程序方面
一、上訴人即被告王有財（下稱被告）及其選任辯護人於本院審
    理時雖主張：現被告有另案繫屬於臺灣桃園地方法院（下稱
    桃園地院）109年度審訴字第3號審理中（起訴暨追加起訴案
    號：臺灣桃園地方檢察署〈下稱桃園地檢署〉108年度偵字第2
    2562、28398號）；而被告於臺灣臺北地方法院（下稱臺北
    地院）之另案業已判決緩刑，經被告提起上訴，請求併案審
    理云云，然按刑事訴訟法第6條第1項規定：「數同級法院管
    轄之案件相牽連者，得合併由其中一法院管轄」，乃基於訴
    訟經濟考量，將數個具關連性之刑案合併由一管轄法院審判
    。此係「得合併」，而非「應合併」。是否合併管轄，各該
    管轄法院亦有其裁量權，尚不得以未合併管轄而主張其判決
    為違背法令（最高法院102年度台上字第5289號判決意旨參
    照）。次按刑事訴訟法第7條相牽連案件之合併審判，同法
    第6條並無許當事人聲請之明文。上開第6條規定相牽連刑事
    案件分別繫屬於有管轄權之不同法院時，得合併由其中一法
    院管轄，旨在避免重複調查事證之勞費及裁判之歧異，符合
    訴訟經濟及裁判一致性之要求，此之合併審判與否，應由法
    院依職權處理（裁定），無須當事人聲請或徵詢其意見。至
    於相牽連之數刑事案件分別繫屬於同一法院之不同法官承辦
    時，是否以及如何進行合併審理，因屬法院內部事務之分配
    ，依司法院大法官釋字第665號解釋，完全委之於該法院法
    官會議或庭務會議所訂內部事務分配之一般抽象規範（即俗
    稱之分案辦法），定其有無將不同法官承辦之相牽連刑事案
    件改分由其中之一法官合併審理之準據，自亦無由當事人聲
    請之餘地（最高法院105年度台抗字第11號裁定意旨參照）
    。被告縱有數案分別繫屬於臺北地院及桃園地院之情，揆諸
    前開說明，並非刑事訴訟法第6條適用之對象，被告請求合
    併審判，自屬無據。又按符合數罪併罰之案件，於同一訴訟
    程序中審判並定其執行刑，或分屬不同訴訟程序審判，嗣確
    定後再聲請定應執行刑，對被告定應執行刑之權利並無影響
    （最高法院105年度台上字第1369號判決意旨參照）。縱被
    告另有其他詐欺案件由他案審理中，惟被告於各個案量刑因
    子未必盡同，將之合併審理未必有利於訴訟經濟，又本案未
    與他案合併審理對被告定應執行刑之權利亦不生影響，併此
    敘明。　
二、按組織犯罪防制條例第12條第1項中段規定：「訊問證人之
    筆錄，以在檢察官或法官面前作成，並經踐行刑事訴訟法所
    定訊問證人之程序者為限，始得採為證據。」，係以立法排
    除被告以外之人於警詢或檢察事務官調查中所為之陳述，得
    適用刑事訴訟法第159條之2、第159條之3及第159條之5之規
    定，是證人於警詢時之陳述，於違反組織犯罪防制條例案件
    ，即絕對不具有證據能力，自不得採為判決基礎。又上開組
    織犯罪防制條例第12條第1項規定，係排除一般證人於警詢
    陳述之證據能力之特別規定，然被告於警詢之陳述，對被告
    本身而言，則不在排除之列（最高法院102年度台上字第265
    3號、107年度台上字第3589號判決意旨參照）。是被害人及
    告訴人於警詢證述遭詐騙情節，依前揭規定及說明，於被告
    違反組織犯罪防制條例之罪名，即不具證據能力，不得採為
    認定被告犯組織犯罪防制條例部分罪名之證據，其餘所犯罪
    名則不受此限制。又就被告自己之警詢供述而言，則屬被告
    之供述，為法定證據方法之一，自不在組織犯罪防制條例第
    12條第1項規定之排除之列，除有不得作為證據之例外，自
    可在有補強證據之情況下，作為證明被告自己犯罪事實之證
    據。
三、至其餘被告所涉組織犯罪條例以外之罪，就被告以外之人於
    審判外之陳述，雖不符刑事訴訟法第159條之1 至第159 條
    之4 之規定，而經當事人於審判程序同意作為證據，法院審
    酌該言詞陳述或書面陳述作成時之情況，認為適當者，亦得
    為證據；又當事人、代理人或辯護人於法院調查證據時，知
    有刑事訴訟法第159條第1項不得為證據之情形，而未於言詞
    辯論終結前聲明異議者，視為有前項之同意，刑事訴訟法第
    159條之5定有明文。經查，檢察官、被告及其選任辯護人於
    本院審判程序時就證據能力均表示沒有意見等語（本院卷第
    107至119頁），供述證據部分視為同意作為證據，本院審酌
    各該證據作成或取得時狀況，並無顯不可信或違法取得等情
    況，且經本院依法踐行證據調查程序並認為適當，而有證據
    能力；其餘資以認定本案犯罪事實之非供述證據，亦查無違
    反法定程序取得之情形，依刑事訴訟法第158條之4之反面解
    釋，亦有證據能力。
貳、實體方面
一、認定犯罪事實所依憑之證據及理由：
  ㈠上揭犯罪事實，業據被告於警詢、偵查、原審及本院審理中
    均坦承不諱，核與如附表四各編號「證據名稱」欄所示之陳
    雅玲等28人於警詢之證述大致相符，並有如附表四各編號「
    證據名稱」欄所示之證據、提領一覽表4 份、監視錄影畫面
    16幀暨提領一覽表1份、中華郵政股份有限公司東勢郵局帳
    號00000000000000號、左營郵局帳號00000000000000號、大
    城郵局帳號00000000000000號、鳥松郵局帳號000000000000
    00號、檳榔路郵局帳號00000000000000 號、大村郵局00000
    000000000號帳戶之申登人資料及客戶歷史交易清單、永豐
    商業銀行帳號00000000000000號帳戶客戶基本資料表及交易
    明細、高雄銀行草衙分行帳號000000000000號帳戶交易查詢
    清單及客戶中文資料查詢、國泰世華銀行帳號000000000000
    號帳戶之客戶基本資料查詢及交易明細表、臺灣中小企業銀
    行帳號00000000000號、帳號00000000000號帳戶之客戶基本
    資料及帳戶交易明細、玉山商業銀行帳號0000000000000 號
    帳戶之顧客基本資料查詢及交易明細表、中國信託商業銀行
    帳號000000000000號帳戶之基本資料及存款交易明細各1 份
    、新北市政府警察局土城分局偵查報告1份、監視錄影翻拍
    照片141幀在卷（108年度偵字第26401號偵查卷第47、49至5
    9、157至163、108年度他字第6281號偵查卷第5至47頁、108
    年度偵字第31477號偵查卷第15至27、287至289、293 、294
    、297至299、319、321、108年度偵字第33506號偵查卷第67
    、69、77至85、108年度偵字第32494號偵查卷第257至287、
    307、309、313至315、323至325、353至359頁）可稽，足認
    被告前揭具任意性之自白核與事實相符，應堪採信。
  ㈡按共同正犯之成立，祇須具有犯意之聯絡，行為之分擔，既
    不問犯罪動機起於何人，亦不必每一階段犯行，均經參與（
    最高法院34年度上字第862號、108年度台上字第3838號判決
    意旨參照）。又共同正犯之意思聯絡，原不以數人間直接發
    生者為限，即有間接之聯絡者，亦包括在內（最高法院77年
    度台上字第2135號、107年度台上字第4583號判決意旨參照
    ）。而現今電話詐騙之犯罪型態，自設立電信機房、收購人
    頭帳戶、撥打電話實施詐騙、指定被害人匯款帳戶、自人頭
    帳戶提領款項、取贓分贓等階段，乃係需由多人縝密分工方
    能完成之集團性犯罪，倘其中某一環節脫落，將無法順利達
    成詐欺結果，各該集團成員雖因各自分工不同而未自始至終
    參與其中，惟各該集團成員所參與之部分行為，仍係利用集
    團其他成員之行為，以遂行犯罪目的。經查，本案被告雖未
    參與以訛詞對附表二所示陳雅玲等28人施用詐術等行為，但
    其受詐欺集團成員「李正華」及詐欺集團成員之指揮，依LI
    NE之指示至指定地點拿取如附表三所示之人頭帳戶提款卡及
    密碼，再於如附表三之時、地提領如附表三之數額；嗣於提
    領款項完成後，先抽取當日贓款總額之1％，再將款項依指示
    放置於指定之地點，由詐欺集團另派收水人員收取，以遂各
    次詐欺取財之犯行，彼此分工，足認被告與其他詐欺集團成
    員間，係在合同意思範圍內，各自分擔犯罪行為之一部，並
    相互利用他人之行為，以達遂行犯罪之目的，自應對全部所
    發生之結果，共同負責。故被告就附表一各編號所示之詐欺
    犯行，均與「李正華」及真實姓名年籍不詳之詐欺集團犯罪
    組織成員間有直接或間接犯意聯絡、行為分擔，而係由3人
    以上共同為各該詐欺取財犯行。
  ㈢又三人以上共同犯刑法第339條詐欺罪者，構成刑法第339 條
    之4第1項之詐欺取財罪，該條項為法定刑1年以上7年以下有
    期徒刑之罪，屬洗錢防制法第3條第1款所規定之特定犯罪。
    而洗錢防制法之立法目的，依同法第1條規定，係在防範及
    制止因特定犯罪所得之不法財物或財產上利益，藉由洗錢行
    為（例如經由各種金融機構或其他交易管道），使其形式上
    轉換成為合法來源，以掩飾或切斷其財產或財產上利益來源
    與犯罪之關聯性，而藉以逃避追訴、處罰。依洗錢防制法第
    2條「本法所稱洗錢，指下列行為：一、意圖掩飾或隱匿特
    定犯罪所得來源，或使他人逃避刑事追訴，而移轉或變更特
    定犯罪所得。二、掩飾或隱匿特定犯罪所得之本質、來源、
    去向、所在、所有權、處分權或其他權益者。三、收受、持
    有或使用他人之特定犯罪所得」之規定，倘行為人意圖掩飾
    或隱匿特定犯罪所得來源，而將特定犯罪所得直接消費處分
    ，甚或交予其他共同正犯，而由共同正犯以虛假交易外觀掩
    飾不法金流移動，即難認單純犯罪後處分贓物之行為，仍應
    構成洗錢防制法第2條第1款或第2款之洗錢行為。例如詐欺
    集團向被害人施用詐術後，為隱匿其詐欺所得財物之去向，
    而令被害人將其款項轉入該集團所持有、使用之人頭帳戶，
    並由該集團所屬之車手前往提領詐欺款項得逞，檢察官如能
    證明該帳戶內之資金係本案詐欺之特定犯罪所得，即已該當
    洗錢防制法第14條第1項之一般洗錢罪（最高法院108年度台
    上字第1744號、第2500號判決意旨參照）。查被告及所屬詐
    欺集團成員詐騙如附表二「告訴人/被害人」欄所示陳雅玲
    等人之行為，均係犯刑法第339條之4第1項之三人以上加重
    詐欺取財罪，該條項為法定刑1年以上7年以下有期徒刑之罪
    ，屬洗錢防制法第3條第1款所規定之特定犯罪，而該詐欺集
    團成員，係遣人去電如附表二「告訴人/ 被害人」欄所示之
    被害人陳雅玲等28人施以詐術，令陳雅玲等28人陷於錯誤後
    ，依照集團之指示，將錢匯入該集團事先取得並掌控之人頭
    帳戶，則該人頭帳戶內可對應找出陳雅玲等28人所匯之詐欺
    犯罪所得款項之金流紀錄，該集團得以藉由該人頭帳戶之「
    漂白」而隱匿其犯罪所得去向，是當該集團再遣「車手」即
    被告將之領出，已非僅係取得犯罪所得，而係兼有洗錢防制
    法第2條第2款之洗錢行為，況被告於領取款項完成後，更將
    贓款放置於指定之地點，將該詐得款項交付詐欺集團不詳成
    員收取，其作用在於將該等詐得款項，透過車手提領為現金
    ，復由被告交由不詳之人收取後，客觀上得以切斷詐騙所得
    金流之去向、所在，阻撓國家對詐欺犯罪所得之追查，被告
    主觀上亦具掩飾、隱匿該犯罪所得與犯罪之關聯性，以逃避
    國家追訴、處罰之犯罪意思，是其所為確係屬洗錢防制法第
    2條第2款所稱之洗錢行為，自應論以同法第14條第1項之一
    般洗錢罪。
  ㈣綜上，本案事證明確，被告前揭犯行均堪認定，應依法論科
    。
二、論罪科刑
  ㈠核被告所為，就附表二編號1部分，係犯組織犯罪防制條例第
    3條第1項後段之參與組織罪、洗錢防制法第14條第1項之一
    般洗錢罪及刑法第339 條之4第1項第2款之三人以上共同詐
    欺取財罪；就附表二編號2至28部分，則係犯洗錢防制法第1
    4條第1項之一般洗錢罪及刑法第339條之4第1項第2款之三人
    以上共同詐欺取財罪。就附表二各編號所示犯行部分，被告
    就一般洗錢之犯行，雖未據檢察官起訴，然此部分與上開起
    訴部分有裁判上一罪關係，為起訴效力所及，本院自得併予
    審究；又就附表二編號1 所示犯行部分，起訴書犯罪事實欄
    業已記載被告參與三人以上詐欺集團之犯罪組織，且互有分
    工，是以所犯法條欄雖漏論被告如附表二編號1所示犯行涉
    犯參與犯罪組織罪，惟因與業經起訴之加重詐欺部分，有裁
    判上一罪之關係，又經本院告知被告尚可能涉犯上開罪名，
    而為起訴效力所及，本院應一併審究。
  ㈡被告與「李正華」及真實姓名年籍不詳之詐欺集團犯罪組織
    成員間，就本件如附表各編號所示28次犯行均有犯意聯絡及
    行為分擔，均應論以共同正犯。就附表二編號1至4、9、11
    、12、15、21、24部分，被告所屬詐騙集團於附表二編號1
    至4 、9、11、12、15、21、24所載之時、地，先後向各被
    害人/告訴人取得遭詐騙款項，係於密接之時間、空間所為
    ，侵害相同法益，各次舉動之獨立性極為薄弱，依一般社會
    健全觀念，難以強行分開，在刑法評價上，以視為數個舉動
    之接續施行較為合理，應各論以接續犯之一罪。又起訴書原
    未述及如附表二編號9告訴人林昱臻因同一詐欺行為匯款2萬
    9,989元部分，惟此部分因與同編號所載犯行有接續犯之實
    質上一罪關係，業如前述，為起訴效力所及，本院就此自應
    一併審究，併此敘明。
  ㈢另就附表二編號1所示部分，被告係以一行為同時觸犯三人以
    上共同詐欺取財罪、一般洗錢罪及參與犯罪組織罪；就附表
    二編號2至28部分，被告係以一行為同時觸犯三人以上共同
    詐欺取財罪及一般洗錢罪，為想像競合犯，應依刑法第55條
    之規定，各從一重之三人以上共同詐欺取財罪一罪處斷。又
    詐欺取財罪既係為保護個人之財產法益而設，則關於行為人
    詐欺犯罪之罪數計算，除非存在時間或空間上之全部或局部
    之重疊關係，否則原則上自應依遭受詐騙之被害人人數定之
    。被告所犯上開28罪間，各係對於如附表二各編號所示不同
    被害對象施行詐術而騙得款項，其所侵害之被害人財產法益
    均具差異性，犯罪行為亦各自獨立，足認其犯意各別，行為
    互殊，應分論併罰，至如附表三所示之提領時間，此部分尚
    與行為人所犯詐欺犯罪之罪數計算無涉，附此敘明。
  ㈣按若有情輕法重之情形者，裁判時本有刑法第59條酌量減輕
    其刑規定之適用（司法院大法官釋字第263 號解釋意旨可資
    參照），從而其「情輕法重」者，縱非客觀上足以引起一般
    同情，惟經參酌該號解釋並考量其犯罪情狀及結果，適用刑
    法第59條之規定酌減其刑，應無悖於社會防衛之刑法機能（
    最高法院81年度台上字第865 號判決意旨可資參照）。次按
    刑法第339條之4第1項第1款、第2款之三人以上共同冒用政
    府機關及公務員名義詐欺取財罪，其法定刑係1年以上7 年
    以下有期徒刑，得併科1百萬元以下罰金，然同為三人以上
    共同冒用政府機關及公務員名義詐欺取財之人，其原因動機
    不一，犯罪情節未必盡同，其以三人以上共同冒用政府機關
    及公務員名義詐欺取財行為所造成危害社會之程度自屬有異
    ，法律科處此類犯罪，所設之法定最低本刑卻同為「1 年以
    上有期徒刑」，不可謂不重，於此情形，自非不可依客觀之
    犯行與主觀之惡性二者加以考量其情狀，是否有可憫恕之處
    ，適用刑法第59條之規定酌量減輕其刑，期使個案裁判之量
    刑，能斟酌至當，符合罪刑相當原則及比例、平等原則（最
    高法院96年度台上字第6103號、97年度台上字第4319號判決
    可資參照）。本件28次被害金額分別如附表二各編號匯款金
    額欄所示，被告所犯三人以上共同詐欺取財之犯行，固應非
    難，然被告犯後始終坦承犯行，且於本院言詞辯論終結前已
    與告訴人及被害人陳勇志、謝依霖、朱盈螢、洪烽鈞、袁聖
    琇、鄧美萍、梁庭慈、周凱楹、陳詩穎（原名陳姵岑）、郭
    維姍、吳詩淳、王彥淳等12人達成民事和解，其餘被害人陳
    雅玲、邱萱寧、陳玟彣、黃玉芬、林昱臻、麥玉荊、曾瑞銘
    、曾湘涵、陳姵岑、曾宥文、凌志紘、許藝蓁、蔡金鳳、曾
    國晉、游舒涵、陳香霖、宋品勳部分則經原審及本院合法通
    知後仍未到庭陳述意見，致未能達成調解等情，有原審調解
    筆錄及本院審判筆錄在卷（原審卷第217、218、329至332頁
    、本院卷第97至103頁）可考，本院審酌上情足認被告確有
    悔意，衡情依刑法第339條之4第1項第2款三人以上共同詐欺
    取財罪科以最低度刑，仍有情輕法重之虞，爰均依刑法第59
    條規定酌量減輕其刑。
  ㈤臺灣桃園地方檢察署108年度偵字第22562號移送併辦部分（
    即附表二編號24、25部分，原審誤載為臺灣新北地方檢察署
    ）；新北地檢署109年度偵字第22593號移送併辦部分（即附
    表二編號19部分），與本案起訴之犯罪事實相同，係屬事實
    上同一案件，為起訴效力所及，本院自得併予審究。
三、本院撤銷改判之理由、科刑、不予緩刑及沒收之說明：
  ㈠原審認被告前開犯行罪證明確，據以論科，固非無見。惟查
    ：①就被告犯罪所得認定部分，原審雖認被告之犯罪所得為
    其每日所領得款項之百分之一，然被告每日提領之金額超過
    被害人匯入該帳戶之金額，自應以被害人遭詐騙之金額始與
    本案有關，不能以被告提領與本案無關之金額計算其犯罪所
    得。是原審就被告犯罪所得均以如附表三「提領金額」欄為
    計算之基礎，自有未洽。且附表二編號18之被害人曾宥文匯
    款之金額為29,989元（原審誤載為3萬元），附表三編號5合
    計金額為8萬9,025元（原審誤載為6萬9,025元），亦有未當
    。②原審就各次犯罪所得未明確計算，且未及審酌附表二編
    號17所示之被害人陳詩穎（原名陳姵岑）業於本院審理時與
    被告和解（本院卷第227、228頁），尚有未合。③另就組織
    犯罪防制條例之證據能力，不得以證人於警詢之陳述做為證
    據，原審就此部分未於證據能力一併予以說明，亦有不當。
    是被告上訴意旨請求輕判雖無理由，惟原判決既有前開可議
    之處，自應由本院將原判決予以撤銷改判。
  ㈡爰以行為人責任為基礎，審酌被告不思循正當途徑賺取財物
    ，為貪圖私利，竟與年籍不詳之「李正華」及其等詐欺集團
    成員，分工而為擔任「車手」之工作，共同詐取如附表二各
    編號所示之被害人及告訴人之金錢，致被害人及告訴人之損
    失金額非微；且該詐欺集團係以結構性分工方式向被害人行
    騙，危害社會善良秩序與風氣甚鉅；又被告所為製造金流之
    斷點，掩飾、隱匿詐欺犯罪所得之舉，復增加檢警查緝困難
    ，使不法所得之金流層轉，無從追蹤最後去向、所在，造成
    被害人財產無法追回、社會互信基礎破毀，衍生嚴重社會問
    題，實應嚴予非難；尤以我國近年來詐騙事件層出不窮，政
    府機關投入大量成本宣導，民間金融機構亦戮力防範，迄今
    仍無法有效遏止詐欺集團，此種加重詐欺犯罪類型，自不應
    輕縱。惟念及被告犯後於警、偵、審中均坦承犯行之犯後態
    度，復參被告業已於本院言詞辯論終結前積極與其中12位被
    害人即告訴人達成和解並定期給付賠償金額，並已給付部分
    金額予如附表五各編號之被害人與告訴人等情，有原審調解
    筆錄、本院和解筆錄、匯款交易明細表等件可參（原審卷第
    217、218、329至332頁、本院卷第227、228、243至249頁）
    ；暨參酌被告之素行、犯罪之動機、目的、手段、在詐欺集
    團內所屬階層、分工角色、造成法益侵害程度等一切情狀，
    量處如附表一各編號「主文」欄所示之刑，並定其應執行刑
    為2年。
  ㈢被告上訴意旨雖請求為緩刑之宣告云云，然被告於108年7月
    初加入詐欺集團起至為警查獲時止，擔任車手所犯加重詐欺
    取財等犯行並非單一，並經臺灣臺北地方檢察署以109年度
    偵字第19462、26347、27984號起訴在案，再經臺北地院以1
    09年度審簡字第1707號判決判處應執行有期徒刑1年10月，
    緩刑2年，被告不服提起上訴；又經桃園地檢署以108年度偵
    字第22562、28398號起訴及追加起訴在案，現由桃園地院以
    109年度審訴字第3號審理中，有前開起訴書、判決書及本院
    被告前案紀錄表在卷（本院卷第75至78、255至272頁）可佐
    ，則被告屢犯同質性之財產犯罪，並經不同地檢署起訴在案
    及宣告有期徒刑，顯已與刑法第74條第1項緩刑之要件不符
    ，自無從宣告緩刑，附此敘明。
  ㈣沒收部分
　1.按供犯罪所用、犯罪預備之物或犯罪所生之物，屬於犯罪行
    為人者，得沒收之；犯罪所得，屬於犯罪行為人者，沒收之
    ；前2項之沒收，於全部或一部不能沒收或不宜執行沒收時
    ，追徵其價額；犯罪所得已實際合法發還被害人者，不予宣
    告沒收或追徵。刑法第38條第2項前段、第38之1條第1項前
    段、第3項、第5項分別定有明文。次按犯罪所得，屬於犯罪
    行為人者，沒收之，刑法第38條之1第1項前段定有明文。任
    何人都不得保有犯罪所得，為基本法律原則，犯罪所得之沒
    收或追徵，在於剝奪犯罪行為人之實際犯罪所得（原物或其
    替代價值利益），使其不能坐享犯罪之成果，以杜絕犯罪誘
    因，可謂對抗、防止經濟、貪瀆犯罪之重要刑事措施，性質
    上屬類似不當得利之衡平措施，著重所受利得之剝奪。然苟
    無犯罪所得，自不生利得剝奪之問題，固不待言，至2 人以
    上共同犯罪，關於犯罪所得之沒收或追徵，倘個別成員並無
    犯罪所得，且與其他成員對於所得亦無事實上之共同處分權
    時，同無利得可資剝奪，特別在集團性或重大經濟、貪污犯
    罪，不法利得龐大，一概採取絕對連帶沒收或追徵，對未受
    利得之共同正犯顯失公平。有關共同正犯犯罪所得之沒收或
    追徵，最高法院向採之共犯連帶說，業以104 年度第13次刑
    事庭會議決議不再援用，並改採沒收或追徵應就各人所分得
    者為之等見解。倘若共同正犯各成員內部間，對於不法利得
    分配明確時，自應依各人實際分配所得沒收；至共同正犯各
    成員對於不法利得享有共同處分權限時，則應負共同沒收之
    責。
　2.被告各次沒收犯罪所得說明如下：
　⑴附表三編號1所示，被告提領金額為14萬6,005元，然被害人
    陳雅玲、告訴人陳勇志及謝依霖匯款金額總計為12萬8,200
    元，故如附表二編號1至3各以被害人及告訴人匯款金額計算
    其犯罪所得，即：
　①被害人陳雅玲為379元(計算式：29,987+7,985=37,972，除以
    100)。
　②告訴人陳勇志為440元(計算式：29,987+5,051+8,985=44,023
    ，除以100)。
　③告訴人謝依霖為462元(計算式：29,994+16,211=46,205，除
    以100)。　
　⑵依附表三編號2所示，被告提領金額為15萬5,010元，然被害
    人朱盈螢及洪烽鈞匯款金額總計為15萬0,036元，故附表二
    編號4至5各以被害人匯款金額計算其犯罪所得，即：
　④被害人朱盈螢為1,332元(計算式：49,985+49,987+10,123+23
    ,123=133,218，除以100)。
　⑤被害人洪烽鈞為168元(計算式：16,818，除以100)。　　
  ⑶依附表三編號3所示，被告提領金額為4萬元，然被害人邱萱
    寧及陳玟彣匯款金額總計為3萬9,991元，故附表二編號6、7
    各以被害人匯款金額計算其犯罪所得，即：
　⑥被害人邱萱寧為223元(計算式：22,372，除以100)。
　⑦被害人陳玟彣為176元(計算式：17,619，除以100)。　　
  ⑷依附表三編號4所示，被告提領金額為3萬0,010元，然被害人
    黃玉芬匯款金額總計為2萬9,987元，故附表二編號8以⑧被害
    人黃玉芬匯款金額計算其犯罪所得為299元（計算式：29,98
    7，除以100）。
  ⑸依附表三編號5所示，被告提領金額為8萬9,025元，然被害人
    林昱臻及麥玉荊匯款金額總計為6萬9,409元，故附表二編號
    9至10各以被害人匯款金額計算其犯罪所得，即：
　⑨被害人林昱臻為599元(計算式：29,989+29,985=59,974，除
    以100)。
　⑩被害人麥玉荊為94元(計算式：9,435，除以100)。　　
  ⑹依附表三編號6所示，被告提領金額為15萬0,010元，然被害
    人袁聖琇、鄧美萍、梁庭慈及曾瑞銘匯款金額總計為13萬5,
    630元，故附表二編號11至14各以被害人匯款金額計算其犯
    罪所得，即：
　⑪被害人袁聖琇為920元(計算式：49,988+42,085=92,073，除
    以100)。
　⑫被害人鄧美萍為598元(計算式：29,885+29,985=59,870，除
    以100，其中29,985元為匯入國泰世華帳戶，詳如下⑻說明，
    亦以被害人實際匯款金額計算)。
　⑬被害人梁庭慈為69元(計算式：6,960，除以100)。
　⑭被害人曾瑞銘為67元（計算式：6,712，除以100）。
　⑺依附表三編號7所示，被告提領金額為9萬3,000元，然被害人
    周凱楹、曾湘涵及陳姵岑匯款金額總計為8萬7,021元，故附
    表二編號15至17各以被害人匯款金額計算其犯罪所得，即：
　⑮被害人周凱楹為170元(計算式：11,612+5,431=17,043，除以
    100)。
　⑯被害人曾湘涵為499元(計算式：49,979，除以100)。
　⑰被害人陳詩穎（原名陳姵岑）為199元(計算式：19,999，除
    以100）。
　⑻依附表三編號8所示，被告提領金額為6萬3,000元，然被害人
    鄧美萍及曾宥文、凌志紘匯款金額總計為6萬2,994元，故附
    表二編號12、18至19各以被害人匯款金額計算其犯罪所得，
    其中編號12，併同前述⑹說明，另附表二編號18至19部分，
    即：
　⑱被害人曾宥文為299元(計算式：29,989，除以100)。
　⑲被害人凌志紘為30元(計算式：3,020，除以100)。　　
  ⑼依附表三編號9所示，被告提領金額為1萬元，然被害人許藝
    蓁匯款金額總計為9,999元，故附表二編號20以⑳被害人許藝
    蓁匯款金額計算其犯罪所得為99元（計算式：9,999，除以1
    00）
　⑽依附表三編號10所示，被告提領金額為13萬6,035元，然被害
    人蔡金鳳及郭維姍匯款金額總計為11萬4,983元，故附表二
    編號21至22各以被害人匯款金額計算其犯罪所得，即：
　㉑被害人蔡金鳳為999元(計算式：49,999+49,999=99,998，除
    以100)。
　㉒被害人郭維姍為149元(計算式：14,985，除以100)。　　　
　⑾依附表三編號11所示，被告提領金額為2萬5,000元，然被害
    人曾國晉匯款金額總計為2萬5,961元，被告提領金額少於被
    害人所匯之款項，自應以被告實際提領金額計算其犯罪所得
    ，故附表二編號23所示㉓被害人曾國晉部分被告之犯罪所得
    為250元(計算式：25,000，除以100）。
　⑿依附表三編號12所示，被告提領金額為3萬3,010元，然被害
    人游舒涵及陳香霖匯款金額總計為3萬2,777元，故附表二編
    號24至25各以被害人匯款金額計算其犯罪所得，即：
　㉔被害人游舒涵為166元(計算式：11,111+5,555=16,666，除以
    100)。
　㉕被害人陳香霖為161元(計算式：16,111，除以100)。　　
　⒀依附表三編號13所示，被告提領金額為8萬5,000元，然被害
    人吳詩淳、王彥澤及宋品勳匯款金額總計為8萬5,375元，被
    告提領金額少於被害人所匯之款項，自應以被告實際提領金
    額計算其犯罪所得，並就各次被害人部分被告犯罪所得金額
    ，依刑法第38條之2第1項之規定進行估算，認3位被害人各
    減讓125元（即85,375-85,000=375，375除以3=125），故附
    表二編號26至28之被告各次犯罪所得以其實際提領進行估算
    ，即：
　㉖被害人吳詩淳為498元(計算式：49,988-125=49,863，除以10
    0)。
　㉗被害人王彥淳為52元(計算式：5,399-125=5,274，除以100)
    。
　㉘被害人宋品勳為298元(計算式：29,988-125=29,863，除以10
    0)。　　　　
　⒊上開犯罪所得不予沒收之說明：
　  被告業已於本院言詞辯論終結前與被害人或告訴人陳勇志、
    謝依霖、朱盈螢、洪烽鈞、袁聖琇、鄧美萍、梁庭慈、周凱
    楹、陳詩穎（原名陳姵岑）、郭維姍、吳詩淳、王彥淳（即
    附表二編號2至5、11至13、15、17、22、26、27所示之人）
    和解，業如前述，其和解金額均高於被告對上開被害人或告
    訴人之犯罪所得，如再予沒收上開各編號之犯罪所即有過苛
    之虞，爰就上開各被害人之部分，依刑法第38條之2第2項之
    規定，不再予宣告沒收。　　　　　
四、按參與犯罪組織罪和加重詐欺取財罪之構成要件與刑罰，均
    分別在組織犯罪防制條例及刑法中，定有明文。行為人以一
    行為觸犯組織犯罪防制條例第3條第1項後段之參與犯罪組織
    罪，及刑法第339條之4第1項第2款之加重詐欺取財罪，於從
    一重之加重詐欺取財罪處斷而為科刑時，因所犯輕罪(參與
    犯罪組織罪) 之刑罰以外之法律效果，即組織犯罪防制條例
    第3 條第3 項強制工作之規定，並未被重罪所吸收，仍應一
    併適用。本案被告雖係犯組織犯罪條例第3條第1 項後段之
    參與犯罪組織罪，惟本於法律合憲性解釋原則，依司法院釋
    字第471 號關於行為人有無預防矯治其社會危險性之必要，
    及比例原則等與解釋意旨不相衝突之解釋方法，為目的性限
    縮，對犯該條例第3條第1項之參與犯罪組織罪者，視其行為
    之嚴重性、表現之危險性、對於未來行為之期待性，以及所
    採措施與預防矯治目的所需程度，於有預防矯治其社會危險
    性之必要，且符合比例原則之範圍內，由法院依該條例第3 
    條第3 項規定，一併宣告刑前強制工作（最高法院刑事大法
    庭108 年度台上大字第2306號裁定意旨參照）。審酌被告於
    本案之參與情節非重、參與時間非久，是其於本案犯行所顯
    現之行為嚴重性及表現危險性均非甚重，另參酌被告於本案
    犯參與犯罪組織前，並無其他前案紀錄，尚非一再重蹈覆轍
    不知悔悟，其於執行主文所示之刑後，應已足令其產生警惕
    ，而達預防再犯及矯治之效，故本件尚無宣告強制工作之必
    要，附此敘明。
據上論斷，應依刑事訴訟法第369條第1項前段、第364條、第299
條第1項前段，組織犯罪防制條例第3條第1項後段，洗錢防制法
第14條第1項，刑法第11條前段、第28條、第339條之4第1 項第2
款、第55條、第59條、第51條第5 款、第38條之1第1項前段、第
3 項、第38條之2第1項、第2項，刑法施行法第1條之1第1項，判
決如主文。
本案經檢察官蔡景聖提起公訴，檢察官何明楨到庭執行職務。
中　　華　　民　　國　　109 　年　　10　　月　　15　　日
                  刑事第十九庭  審判長法　官  曾淑華
                                      法　官  王美玲 
                                      法　官  許文章
以上正本證明與原本無異。
如不服本判決，應於收受送達後20日內向本院提出上訴書狀，其
未敘述上訴之理由者並得於提起上訴後20日內向本院補提理由書
（均須按他造當事人之人數附繕本）「切勿逕送上級法院」。
                                      書記官  范家瑜
中　　華　　民　　國　　109 　年　　10　　月　　15　　日
附錄：本案論罪科刑法條全文
組織犯罪防制條例第3條
發起、主持、操縱或指揮犯罪組織者，處3 年以上10年以下有期
徒刑，得併科新臺幣1 億元以下罰金；參與者，處6 月以上5 年
以下有期徒刑，得併科新臺幣1 千萬元以下罰金。但參與情節輕
微者，得減輕或免除其刑。
具公務員或經選舉產生之公職人員之身分，犯前項之罪者，加重
其刑至二分之一。
犯第一項之罪者，應於刑之執行前，令入勞動場所，強制工作，
其期間為3 年。
前項之強制工作，準用刑法第90條第二項但書、第三項及第98條
第二項、第三項規定。
以言語、舉動、文字或其他方法，明示或暗示其為犯罪組織之成
員，或與犯罪組織或其成員有關聯，而要求他人為下列行為之一
者，處3 年以下有期徒刑，得併科新臺幣3 百萬元以下罰金：
一、出售財產、商業組織之出資或股份或放棄經營權。
二、配合辦理都市更新重建之處理程序。
三、購買商品或支付勞務報酬。四、履行債務或接受債務協商之
    內容。前項犯罪組織，不以現存者為必要。以第五項之行為
    ，使人行無義務之事或妨害其行使權利者，亦同。第五項、
    第七項之未遂犯罰之。

洗錢防制法第14條
有第2 條各款所列洗錢行為者，處7 年以下有期徒刑，併科新臺
幣5 百萬元以下罰金。
前項之未遂犯罰之。
前二項情形，不得科以超過其特定犯罪所定最重本刑之刑。

中華民國刑法第339條之4
犯第339 條詐欺罪而有下列情形之一者，處1 年以上7 年以下有
期徒刑，得併科1 百萬元以下罰金：
一、冒用政府機關或公務員名義犯之。
二、三人以上共同犯之。
前項之未遂犯罰之。

附表一
編號 犯罪事實 主文 　　　　　（罪名、宣告刑與沒收） 1  如附表二編號1所載  王有財犯三人以上共同詐欺取財罪，處有期徒刑陸月。未扣案犯罪所得新臺幣參佰柒拾玖元沒收，於全部或一部不能沒收或不宜執行沒收時，追徵其價額。 2  如附表二編號2所載  王有財犯三人以上共同詐欺取財罪，處有期徒刑陸月。 3  如附表二編號3所載  王有財犯三人以上共同詐欺取財罪，處有期徒刑陸月。 4  如附表二編號4所載  王有財犯三人以上共同詐欺取財罪，處有期徒刑陸月。 5  如附表二編號5所載  王有財犯三人以上共同詐欺取財罪，處有期徒刑陸月。 6  如附表二編號6所載  王有財犯三人以上共同詐欺取財罪，處有期徒刑陸月。未扣案犯罪所得新臺幣貳佰貳拾參元沒收，於全部或一部不能沒收或不宜執行沒收時，追徵其價額。 7  如附表二編號7所載  王有財犯三人以上共同詐欺取財罪，處有期徒刑陸月。未扣案犯罪所得新臺幣壹佰柒拾陸元沒收，於全部或一部不能沒收或不宜執行沒收時，追徵其價額。 8  如附表二編號8所載  王有財犯三人以上共同詐欺取財罪，處有期徒刑陸月。未扣案犯罪所得新臺幣貳佰玖拾玖沒收，於全部或一部不能沒收或不宜執行沒收時，追徵其價額。 9  如附表二編號9所載  王有財犯三人以上共同詐欺取財罪，處有期徒刑陸月。未扣案犯罪所得新臺幣伍佰玖拾玖元沒收，於全部或一部不能沒收或不宜執行沒收時，追徵其價額。 10  如附表二編號10所載  王有財犯三人以上共同詐欺取財罪，處有期徒刑陸月。未扣案犯罪所得新臺幣玖拾肆元沒收，於全部或一部不能沒收或不宜執行沒收時，追徵其價額。 11  如附表二編號11所載  王有財犯三人以上共同詐欺取財罪，處有期徒刑陸月。 12  如附表二編號12所載  王有財犯三人以上共同詐欺取財罪，處有期徒刑陸月。 13  如附表二編號13所載  王有財犯三人以上共同詐欺取財罪，處有期徒刑陸月。 14  如附表二編號14所載  王有財犯三人以上共同詐欺取財罪，處有期徒刑陸月。未扣案犯罪所得新臺幣陸拾柒元沒收，於全部或一部不能沒收或不宜執行沒收時，追徵其價額。 15  如附表二編號15所載  王有財犯三人以上共同詐欺取財罪，處有期徒刑陸月。 16  如附表二編號16所載  王有財犯三人以上共同詐欺取財罪，處有期徒刑陸月。未扣案犯罪所得新臺幣肆佰玖拾玖元沒收，於全部或一部不能沒收或不宜執行沒收時，追徵其價額。 17  如附表二編號17所載  王有財犯三人以上共同詐欺取財罪，處有期徒刑陸月。 18  如附表二編號18所載  王有財犯三人以上共同詐欺取財罪，處有期徒刑陸月。未扣案犯罪所得新臺幣貳佰玖拾玖元沒收，於全部或一部不能沒收或不宜執行沒收時，追徵其價額。 19  如附表二編號19所載  王有財犯三人以上共同詐欺取財罪，處有期徒刑陸月。未扣案犯罪所得新臺幣參拾元沒收，於全部或一部不能沒收或不宜執行沒收時，追徵其價額。 20  如附表二編號20所載  王有財犯三人以上共同詐欺取財罪，處有期徒刑陸月。未扣案犯罪所得新臺幣玖拾玖元沒收，於全部或一部不能沒收或不宜執行沒收時，追徵其價額。 21  如附表二編號21所載  王有財犯三人以上共同詐欺取財罪，處有期徒刑陸月。未扣案犯罪所得新臺幣玖佰玖拾玖元沒收，於全部或一部不能沒收或不宜執行沒收時，追徵其價額。 22  如附表二編號22所載  王有財犯三人以上共同詐欺取財罪，處有期徒刑陸月。 23  如附表二編號23所載  王有財犯三人以上共同詐欺取財罪，處有期徒刑陸月。未扣案犯罪所得新臺幣貳佰伍拾元沒收，於全部或一部不能沒收或不宜執行沒收時，追徵其價額。 24  如附表二編號24所載  王有財犯三人以上共同詐欺取財罪，處有期徒刑陸月。未扣案犯罪所得新臺幣壹佰陸拾陸元沒收，於全部或一部不能沒收或不宜執行沒收時，追徵其價額。 25  如附表二編號25所載  王有財犯三人以上共同詐欺取財罪，處有期徒刑陸月。未扣案犯罪所得新臺幣壹佰陸拾壹元沒收，於全部或一部不能沒收或不宜執行沒收時，追徵其價額。 26  如附表二編號26所載  王有財犯三人以上共同詐欺取財罪，處有期徒刑陸月。 27  如附表二編號27所載  王有財犯三人以上共同詐欺取財罪，處有期徒刑陸月。 28  如附表二編號28所載  王有財犯三人以上共同詐欺取財罪，處有期徒刑陸月。未扣案犯罪所得新臺幣貳佰玖拾捌元沒收，於全部或一部不能沒收或不宜執行沒收時，追徵其價額。 

附表二
編號  告訴人/被害人 詐騙方式及時間  匯款時間  匯款金額 （新臺幣） 人頭帳戶  匯款金額總計 （新臺幣）  1 陳雅玲 詐欺集團成員於108年7月15日18時45分許，佯稱係拍賣網站員工，撥打電話向陳雅玲謊稱因作業疏失導致自動扣款，需依指示操作提款機，始能取消扣款云云，致陳雅玲陷於錯誤，遂依指示操作提款機匯款至右列詐騙集團所指定之帳戶。 108年7月15日19時3分  2萬9,987元 中華郵政股份有限公司東勢郵局帳號00000000000000號帳戶（下稱東勢郵局帳號） 12萬8,200元    108年7月15日19時7分 7,985元    2 陳勇志 詐欺集團成員於108年7月15日17時30分許，佯稱係網路購物員工，撥打電話向陳勇志謊稱因作業疏失導致多成立20筆訂單，需依指示匯款驗證身分，始能取消訂單云云，致陳勇志陷於錯誤，遂依指示匯款至右列詐騙集團所指定之帳戶。  108 年7月15日18時51分 2萬9,987元 東勢郵局帳號     108 年7月15日18時56分 5,051元      108 年7月15日19時14分 8,985元    3 謝依霖 詐欺集團成員於108年7月15日20時23分許，佯稱係網路購物員工，撥打電話向謝依霖謊稱因網路購物致信用卡被盜刷，需依指示匯款驗證身分，始能求償云云，致謝依霖陷於錯誤，遂依指示操作提款機匯款至右列詐騙集團所指定之帳戶。 108 年7月15日18時57分  2萬9,994元 東勢郵局帳號     108 年7月15日19時23分 1萬6,211元    4 朱盈螢 詐欺集團成員於108年7月15日20時7分許，佯稱係網路購物員工，撥打電話向朱盈螢謊稱因作業疏失導致自動扣款，需依指示操作提款機，始能取消扣款云云，致朱盈螢陷於錯誤，遂依指示操作匯款至右列詐騙集團所指定之帳戶。 108 年7月15日21時12分 4萬9,985元 中華郵政股份有限公司左營郵局帳號00000000000000號帳戶（下稱左營郵局帳號） 15萬0,036元    108 年7月15日21時15分 4萬9,987元      108 年7月15日21時19分 1萬0,123元      108 年7月15日21時55分 2萬3,123元    5 洪烽鈞 詐欺集團成員於108年7月15日19時39分許，佯稱係網路購物員工，撥打電話向洪烽鈞謊稱因先前網路購物因條碼貼錯將會被多扣款，需依指示操作提款機，始能取消扣款云云，致洪烽鈞陷於錯誤，遂依指示操作提款機匯款至右列詐騙集團所指定之帳戶。 108 年7月15日21時34分 1萬6,818元 左營郵局帳號   6 邱萱寧 詐欺集團成員於108 年7月16日16時38分許，撥打電話向邱萱寧謊稱因其帳戶可成會被凍結，需依指示操作提款機，始能取消凍結云云，致邱萱寧陷於錯誤，遂依指示操作提款機匯款至右列詐騙集團所指定之帳戶。 108 年7月16日17時19分 2萬2,372元 中華郵政股份有限公司大城郵局帳號00000000000000號帳戶（下稱大城郵局帳號） 3萬9,991元  7 陳玟彣 詐欺集團成員於108 年7月15日18時許，佯稱係網路購物員工，撥打電話向陳玟彣謊稱因作業疏失導致分期付款，需依指示操作提款機，始能取消扣款云云，致陳玟彣陷於錯誤，遂依指示操作提款機匯款至右列詐騙集團所指定之帳戶。 108 年7月16日17時20分 1萬7,619元 大城郵局帳號   8 黃玉芬 詐欺集團成員於108 年7月18日19時15分許，佯稱係網路購物員工，撥打電話向黃玉芬謊稱因作業疏失導致誤設成批發30件商品，需依指示操作提款機，始能取消扣款云云，致黃玉芬陷於錯誤，遂依指示操作提款機匯款至右列詐騙集團所指定之帳戶。 108 年7月18日20時34分 2萬9,987元 中華郵政股份有限公司鳥松郵局帳號00000000000000號帳戶（下稱鳥松郵局帳號） 2萬9,987元  9 林昱臻 詐欺集團成員於108 年7月18日15時40分許，佯稱係網路購物員工，撥打電話向林昱臻謊稱因操作疏失導致重複下單，需依指示操作提款機，始能取消扣款云云，致林昱臻陷於錯誤，遂依指示操作提款機匯款至右列詐騙集團所指定之帳戶。 108 年7月18日16時56分  2萬9,989元 高雄銀行草衙分行帳號000000000000號帳戶（下稱高雄銀行帳號） 6萬9,409元    108 年7月18日17時4分 2萬9,985元   10 麥玉荊 詐欺集團成員於108 年7月18日16時許，佯稱係網路購物員工，撥打電話向麥玉荊謊稱因作業疏失導致持續自動扣款，需依指示操作提款機，始能取消扣款云云，致麥玉荊陷於錯誤，遂依指示操作提款機匯款至右列詐騙集團所指定之帳戶。 108 年7月18日19時5分 9,435元 高雄銀行帳號  11 袁聖琇 詐欺集團成員於108 年7月20日18時31分許，佯稱係網路購物員工，撥打電話向袁聖琇謊稱因作業疏失導致持續自動扣款，需依指示操作網路銀行，始能取消扣款云云，致袁聖琇陷於錯誤，遂依指示操作網路銀行匯款至右列詐騙集團所指定之帳戶。 108 年7月21日14時44分 4萬9,988元 中華郵政股份有限公司新店檳榔路郵局帳號00000000000000號帳戶（下稱新店檳榔路郵局帳號） 13萬5,630元 （不含編號12鄧美萍匯入國泰世華銀行帳號2萬9,985元部分）    108 年7月21日14時52分  4萬2,085元   12 鄧美萍 詐欺集團成員於108 年7月21日16時50分許，佯稱係網路購物員工，撥打電話向鄧美萍謊稱因操作疏失導致商品數量錯誤，需依指示操作提款機，始能取消扣款云云，致鄧美萍陷於錯誤，遂依指示操作提款機匯款至右列詐騙集團所指定之帳戶。 108 年7月21日17時9分  2萬9,885元 新店檳榔路郵局帳號     108 年7月21日17時14分 2萬9,985元 國泰世華商業銀行帳號000000000000號帳戶（下稱國泰世華銀行帳號）  13 梁庭慈 詐欺集團成員於108 年7月21日15時30分許，佯稱係網路購物員工，撥打電話向梁庭慈謊稱因系統遭駭客入侵導致重複訂單，需依指示操作網路銀行，始能取消扣款云云，致梁庭慈陷於錯誤，遂依指示操作網路銀行匯款至右列詐騙集團所指定之帳戶。 108 年7月21日17時9分 6,960元 新店檳榔路郵局帳號  14 曾瑞銘 詐欺集團成員於108 年7月21日17時36分許，佯稱係網路購物員工，撥打電話向曾瑞銘謊稱因作業疏失導致將其誤植為批發商，需依指示操作網路銀行，始能取消扣款云云，致曾瑞銘陷於錯誤，遂依指示操作網路銀行匯款至右列詐騙集團所指定之帳戶。 108 年7月21日18時12分 6,712元 新店檳榔路郵局帳號  15 周凱楹 詐欺集團成員於108 年7月21日19時59分許，佯稱係網路購物員工，撥打電話向周凱楹謊稱因作業疏失導致連續自動扣款，需依指示操作提款機，始能取消扣款云云，致周凱楹陷於錯誤，遂依指示操作提款機匯款至右列詐騙集團所指定之帳戶。 108 年7月21日20時40分 1萬1,612元 永豐商業銀行帳號00000000000000號帳戶（永豐銀行帳號） 8萬7,021元    108 年7月21日20時42分  5,431元   16 曾湘涵 詐欺集團成員於108 年7月21日某時許，佯稱係網路購物員工，撥打電話向曾湘涵謊稱因操作疏失導致重複刷卡，需依指示操作網路銀行，始能取消扣款云云，致曾湘涵陷於錯誤，遂依指示操作網路銀行匯款至右列詐騙集團所指定之帳戶。 108 年7月21日21時51分 4萬9,979元 永豐銀行帳號  17 陳詩穎（原名陳姵岑） 詐欺集團成員於108 年7月21日19時23分許，佯稱係網路購物員工，撥打電話向陳姵岑謊稱因作業疏失導致重複扣款，需依指示操作提款機，始能取消扣款云云，致陳姵岑陷於錯誤，遂依指示操作提款機匯款至右列詐騙集團所指定之帳戶。 108 年7月21日22時20分 1萬9,999元 永豐銀行帳號  18 曾宥文 詐欺集團成員於108 年7月21日17時17分許，佯稱係網路購物員工，撥打電話向曾宥文謊稱因作業疏失誤將其失升級為VIP 會員將導致扣款，需依指示操作網路銀行，始能取消扣款云云，致陷於錯誤，遂依指示操作網路銀行匯款至右列詐騙集團所指定之帳戶。 108年7月21日18時7分 2萬9,989元 （偵字第32494號卷第357頁，原審誤載為3萬元，應予更正） 國泰世華銀行帳號 6萬2,994元（含編號12鄧美萍匯入國泰世華銀行帳戶2萬9,985元部分） 19 凌志紘 詐欺集團成員於108 年7月21日18時許，佯稱係網路購物員工，撥打電話向凌志紘謊稱因作業疏失導致重複扣款，需依指示操作提款機，始能取消扣款云云，致凌志紘陷於錯誤，遂依指示操作提款機匯款至右列詐騙集團所指定之帳戶。 108年7月21日18時37分 3,020元 國泰世華銀行帳號  20 許藝蓁 詐欺集團成員於108 年7月22日19時13分許，佯稱係網路購物員工，撥打電話向許藝蓁謊稱因先前至錢櫃KTV 消費時誤設為VIP 會員將會收取會費，需依指示操作網路銀行，始能取消扣款云云，致許藝蓁陷於錯誤，遂依指示操作網路銀行匯款至右列詐騙集團所指定之帳戶。 108 年7月22日20時25分 9,999元 臺灣中小企業銀行帳號00000000000 號帳戶 9,999元 21 蔡金鳳 詐欺集團成員於108 年7月22日20時許，佯稱係網路購物員工，撥打電話向蔡金鳳謊稱因作業疏失導致持續自動扣款，需依指示操作網路銀行，始能取消扣款云云，致蔡金鳳陷於錯誤，遂依指示操作網路銀行匯款至右列詐騙集團所指定之帳戶。 108 年7月22日22時06分  4萬9,999元 玉山商業銀行帳號0000000000000 號帳戶（玉山銀行帳號） 11萬4,983元    108 年7月22日22時09分 4萬9,999元   22 郭維姍 詐欺集團成員於108 年7月22日21時許，佯稱係網路購物員工，撥打電話向郭維姍謊稱因作業疏失導致訂購50組商品，需依指示操作提款機，測試轉帳功能云云，致郭維姍陷於錯誤，遂依指示操作提款機匯款至右列詐騙集團所指定之帳戶。 108 年7月22日22時27分 1萬4,985元 玉山銀行帳號  23 曾國晉 詐欺集團成員於108 年7月25日17時19分許，佯稱係網路購物員工，撥打電話向曾國晉謊稱因作業疏失誤將其設定為經銷商將導致自動扣款，需依指示操作提款機，始能取消扣款云云，致曾國晉陷於錯誤，遂依指示操作提款機匯款至右列詐騙集團所指定之帳戶。 108 年7月25日18時28分 2萬5,961元 臺灣中小企業銀行帳號00000000000 號帳戶 2萬5,961元 24 游舒涵 詐欺集團成員於108 年7月25日19時38分許，佯稱係網路購物員工，撥打電話向游舒涵謊稱因作業疏失將其設定為經銷商，導致自動扣款，需依指示操作網路銀行，始能取消訂單云云，致游舒涵陷於錯誤，遂依指示操作網路銀行匯款至右列詐騙集團所指定之帳戶。 108 年7月25日20時17分 1萬1,111元 中華郵政股份有限公司大村郵局帳號00000000000000號帳戶（下稱大村郵局帳號） 3萬2,777元    108 年7月25日20時23分 5,555元   25 陳香霖 詐欺集團成員於108 年7月25日17時29分許，佯稱係網路購物員工，撥打電話向陳香霖謊稱因作業疏失，需依指示操作提款機，始能取消扣款云云，致陳香霖陷於錯誤，遂依指示操作提款機匯款至右列詐騙集團所指定之帳戶。 108 年7月25日20時26分 1萬6,111元 大村郵局帳號  26 吳詩淳 詐欺集團成員於108 年7月25日16時39分許，佯稱係網路購物員工，撥打電話向吳詩淳謊稱因作業疏失導致訂單有誤，需依指示操作網路銀行，始能取消扣款云云，致吳詩淳陷於錯誤，遂依指示操作網路銀行匯款至右列詐騙集團所指定之帳戶。 108 年7月26日16時56分 4萬9,988元 中國信託商業銀行帳號000000000000號帳戶（下稱中國信託銀行帳號） 8萬5,375元 27 王彥淳 詐欺集團成員於108 年7月26日17時23分許，佯稱係網路購物員工，撥打電話向王彥淳謊稱因作業疏失導致分期付款，需依指示操作網路銀行，始能取消扣款云云，致王彥淳陷於錯誤，遂依指示操作網路銀行匯款至右列詐騙集團所指定之帳戶。 108 年7月26日17時52分 5,399元 中國信託銀行帳號  28 宋品勳 詐欺集團成員於108 年7月25日16時59分許，佯稱係網路購物員工，撥打電話向宋品勳謊稱因作業疏失導致重複購物，需依指示操作提款機，始能取消扣款云云，致宋品勳陷於錯誤，遂依指示操作提款機匯款至右列詐騙集團所指定之帳戶。 108 年7月26日16時55分 2萬9,988元 中國信託銀行帳號  

附表三
編號  告訴人/被害人 提領時間 提領地點 提領金額 （新臺幣）  提領帳戶 1 陳雅玲 陳勇志 謝依霖 108 年7 月15日19時6 分、12分、14分、19分 新北市○○區○○路○段00號、新北市○○區○○路○段000號 6 萬元、6萬元、2,000元、8,000元、1萬6,005元，合計14萬6,005元 東勢郵局帳號 2 朱盈螢 洪烽鈞 108 年7 月15日21時23分、24分、43分、22時、22時2分 新北市○○區○○路○段00號、新北市○○區○○路○段000號、新北市○○區○○路○段000號  6萬元、5萬元、1 萬6,005元、2萬5 元、4,005元，合計15萬5,010元 左營郵局帳號 3 邱萱寧 陳玟彣 108 年7 月16日17時31分 新北市○○區○○路000號 4萬元 大城郵局帳號 4 黃玉芬  108 年7 月18日20時48分、49分 新北市○○區○○路○段000號 2萬5元、1萬5元，合計為3萬0,010元 鳥松郵局帳號 5 林昱臻 麥玉荊 108 年7 月18日17時3 分、26 分 、27分、19 時19 分 新北市○○區○○路0號、3之1號、新北市○○區○○路○段00號、新北市○○區○○路○段000號 2萬5元2次、1萬5 元2次、9,005 元，合計8萬9,025 元（原審誤載為合計6萬9,025元，應予更正） 高雄銀行帳號 6 袁聖琇 鄧美萍 梁庭慈 曾瑞銘 108 年7 月21日14時55分、56分、17時13分、15分、19分、20分、18時29分 新北市○○區○○路○段000號、新北市○○區○○路○段00號、新北市○○區○○路○段000號 6 萬元、3萬3,000 元、1萬元、2萬元2 次、1,005元、6,005元，合計15萬0,010元 新店檳榔路郵局帳號 7 周凱楹 曾湘涵 陳姵岑 108 年7 月21日20時49分、21時55分、22時28分 新北市○○區○○路○段000○0號1樓、新北市○○區○○路○段000號 1 萬7,000 元、3萬元、2 萬6,000元、2 萬元，合計9萬3,000元 永豐商業銀行帳號 8 鄧美萍 曾宥文 凌志紘  108 年7 月21日17時26分、18時21分、43分 新北市○○區○○路○段000號、新北市○○區○○路○段000○0號、新北市○○區○○路0段000號 2 萬元2 次、1 萬元2 次、3,000 元，合計6萬3,000元  國泰世華銀行帳號 9 許藝蓁 108 年7 月22日20時34分 新北市新莊區中華路一段之臺灣中小企業銀行新莊分行 1萬元 臺灣中小企業銀行帳號00000000000號帳戶 10 蔡金鳳 郭維姍 108 年7 月22日22時13分、14分、23分、24分、26分、30分、32分 新北市○○區○○路0 段00號、新北市○○區○○路0段00號 2 萬5 元5 次、1萬7,005 元、1 萬9,005元，合計13萬6,035元 玉山銀行帳號 11 曾國晉 108 年7 月25日18時36分 新北市○○區○○路000號 2萬5,000元 臺灣中小企業銀行帳號00000000000號帳號  12 游舒涵 陳香霖 108 年7 月25日22時27分 新北市○○區○○路000號 2 萬5 元、1 萬3,005 元，合計3萬3,010元 大村郵局帳號 13 吳詩淳 王彥淳 宋品勳 108 年7 月26日17時52分、18時4分 新北市○○區○○路000 號、新北市○○區○○路00號 5 萬元、3萬5,000 元，合計8萬5,000元 中國信託銀行帳號 

附表四
編號 犯罪事實 證據名稱 卷宗出處及頁數 1 附表一編號1 證人即被害人陳雅玲於警詢之證述  108年度偵字第26401號偵查卷第19頁至第20頁   自動櫃員機交易明細表2紙 同上偵查卷第69頁 2 附表一編號2 證人即告訴人陳勇志於警詢之證述 同上偵查卷第21頁至第23頁   自動櫃員機交易明細表3 紙 同上偵查卷第79頁至第80頁 3 附表一編號3 證人即告訴人謝依霖於警詢之證述 同上偵查卷第25頁至第28頁   自動櫃員機交易明細表2紙 同上偵查卷第87頁至第88頁 4 附表一編號4 證人即告訴人朱盈螢於警詢之證述 同上偵查卷第29頁至第32頁   網路銀行交易明細3 紙、自動櫃員機交易明細表1 紙 同上偵查卷第102頁至第103頁 5 附表一編號5 證人即告訴人洪烽鈞於警詢之證述 同上偵查卷第33頁至第36頁   左營郵局帳號00000000000000號客戶歷史交易清單 同上偵查卷第161頁 6 附表一編號6 證人即告訴人邱萱寧於警詢之證述 同上偵查卷第37頁至第38頁   自動櫃員機交易明細表1 紙 同上偵查卷第115頁 7 附表一編號7 證人即告訴人陳玟彣於警詢之證述 同上偵查卷第39頁至第41頁   自動櫃員機交易明細表1 紙 同上偵查卷第126頁 8 附表一編號8 證人即告訴人黃玉芬於警詢之證述  108年度他字第6821號偵查卷第278頁至第280頁   自動櫃員機交易明細表1 紙 同上偵查卷第283頁 9 附表一編號9 證人即告訴人林昱臻於警詢之證述 同上偵查卷第261頁至第263頁   自動櫃員機交易明細表2 紙 同上偵查卷第269頁 10 附表一編號10 證人即告訴人麥玉荊於警詢之證述 同上偵查卷第232頁至第233頁   自動櫃員機交易明細表1 紙 同上偵查卷第238頁 11 附表一編號11 證人即被害人袁聖琇於警詢之證述 同上偵查卷第176頁至第179頁   網路銀行交易明細2紙 同上偵查卷第198頁 12 附表一編號12 證人即告訴人鄧美萍於警詢之證述 同上偵查卷第66頁至第68頁   自動櫃員機交易明細表2 紙 同上偵查卷第73頁 13 附表一編號13 證人即告訴人梁庭慈於警詢之證述 同上偵查卷第216頁至第218頁   網路銀行轉帳明細 同上偵查卷第228頁 14 附表一編號14 證人即告訴人曾瑞銘於警詢之證述 同上偵查卷第202頁至第205頁   合作金庫銀行存摺影本 同上偵查卷第211頁 15 附表一編號15 證人即告訴人周凱楹於警詢之證述 同上偵查卷第171頁至第174頁   永豐商業銀行帳號00000000000000號帳戶交易明細 108年度偵字第32494號偵查卷第315頁 16 附表一編號16 證人即告訴人曾湘涵於警詢之證述  108年度他字第6821號偵查卷第152頁至第154頁   網路銀行轉帳明細 同上偵查卷第162頁 17 附表一編號17 證人即告訴人陳姵岑於警詢之證述 同上偵查卷第132頁至第136頁   第一銀行存摺影本 同上偵查卷第141頁至第142頁 18 附表一編號18 證人即告訴人曾宥文於警詢之證述 同上偵查卷第80頁至第82頁   網路銀行轉帳明細 同上偵查卷第87頁 19 附表一編號19 證人即被害人凌志紘於警詢之證述 同上偵查卷第80頁至第82頁   自動櫃員機交易明細表2 紙 同上偵查卷第99頁 20 附表一編號20 證人即告訴人許藝蓁於警詢之證述  108年度偵字第31477號偵查卷第41頁至第47頁   交易明細簡訊 同上偵查卷第135頁 21 附表一編號21 證人即告訴人蔡金鳳於警詢之證述 同上偵查卷第53頁至第55頁   網路銀行轉帳明細 同上偵查卷第259頁至第261頁 22 附表一編號22 證人即告訴人郭維姍於警詢之證述 同上偵查卷第49頁至第51頁   存摺影本、自動櫃員機交易明細表1紙 同上偵查卷第237頁、第239頁  23 附表一編號23 證人即告訴人曾國晉於警詢之證述 同上偵查卷第75頁至第81頁   存摺影本 同上偵查卷第147頁 24 附表一編號24 證人即告訴人游舒涵於警詢之證述 同上偵查卷第63頁至第69頁   網路銀行轉帳明細1 紙、大村郵局00000000000000號帳戶交易明細1份 同上偵查卷第221頁、第289頁 25 附表一編號25 證人即告訴人陳香霖於警詢之證述 同上偵查卷第71頁至第73頁   自動櫃員機交易明細表1紙 同上偵查卷第199頁 26 附表一編號26 證人即告訴人吳詩淳於警詢之證述  108 年度偵字第33506號偵查卷第33頁至第37頁   網路交易明細 同上偵查卷第43頁至第45頁 27 附表一編號27 證人即被害人王彥淳於警詢之證述 同上偵查卷第23頁至第24頁   APP轉帳紀錄 同上偵查卷第29頁 28 附表一編號28 證人即被害人宋品勳於警詢之證述 同上偵查卷第51頁至第57頁   自動櫃員機交易明細表1 紙、存摺影本1頁 同上偵查卷第59頁、第65頁  


附表五：被告已給付之和解金額
編號 被害人/告訴人 被告之犯罪所得 （詳如附表三） 和解金額 （新臺幣） 已給付之金額及日期 證據出處及備註 （和解筆錄、交易明細表） 1 陳勇志 556元 44,023元 109/06/30、2,000元 原審卷第329至332頁、本院卷第245、249頁。     109/08/05、2,000元  2 謝依霖 556元 46,205元 109/06/30、2,000元 原審卷第329至332頁、本院卷第245、249頁。 辯護人陳報狀記載和解金額為46,025元，惟依卷附之調解筆錄應為46,205元。     109/08/05、2,000元  3 朱盈螢 556元 133,218元 109/06/30、2,000元 原審卷第329至332頁、本院卷第245、249頁。     109/08/05、2,000元  4 洪烽鈞 556元 16,818元 109/06/30、2,000元 原審卷第329至332頁、本院卷第245、249頁。     109/08/05、2,000元  5 袁聖琇 317元 92,073元 109/05/11、5,000元 原審卷第217、218、485頁、本院卷第243、247頁。     109/06/03、4,000元      109/07/07、4,000元  6 鄧美萍 317元 59,870元 109/06/30、2,000元 原審卷第329至332頁、本院卷第245、249頁。     109/08/05、2,000元  7 梁庭慈 317元 6,960元 109/06/30、2,000元 原審卷第329至332頁、本院卷第245、249頁。     109/08/05、2,000元  8 周凱楹 317元 17,000元 109/05/05、3,000元 原審卷第217、218頁、本院卷第243、247頁。 辯護人陳報狀記載清償13,000元，惟依卷附之匯款交易明細表應為9,000元。     109/06/03、3,000元      109/07/07、3,000元  9 郭維姍 416元 15,000元 109/05/05、3,000元 原審卷第217、218頁、本院卷第243、247頁。 辯護人陳報狀記載清償13,000元，惟依卷附之匯款交易明細表應為9,000元。     109/06/03、3,000元      109/07/07、3,000元  10 吳詩淳 283元 49,988元 109/06/30、2,000元 原審卷第329至332頁、本院卷第245、249頁。     109/08/05、2,000元  11 王彥淳 283元 5,399元 109/06/30、2,000元 原審卷第329至332頁、本院卷第245、249頁。     109/08/05、2,000元